---
title: "UAS Visualisasi Data"
author: "Nanda Zhafran Mahendra"
date: "`r Sys.Date()`"
output: html_document
css: styles.css

---
# Pendahuluan

Tugas UAS ini bertujuan untuk mengukur kemampuan dalam membuat visualisasi data yang informatif menggunakan R Markdown. Dataset yang digunakan berasal dari file `Data.xlsx`.

- **Nama**: Nanda ZHafran Mahendra
- **NIM**:  A3202300035
- **Tujuan Analisis**: Memberikan pemahaman visual dari data dengan berbagai jenis grafik.

## Struktur Folder

Proyek ini mengikuti struktur sebagai berikut:

```
project/
├── data/       
├── figures/  
├── docs/       
├── script/     
└── styles.css  
```

## Persiapan Data
```{r setup, include=FALSE}
library(readr)
library(readxl)
library(ggplot2)
library(plotly)
library(dplyr)

# Membaca dataset
setwd("C:/Users/ACER/OneDrive/Documents/UAZ DATAVIZ")
data <- read_xlsx("data.xlsx")
print(data)

# Periksa nama kolom untuk memastikan
print(names(data))
summary(data)
```
## Visualisasi Data

### 1. Grafik Univariat: Histogram


```{r histogram}
# Histogram untuk variabel numerik
p1 <- ggplot(data, aes(x = `Angka_Harapan_Hidup`)) +  # Gunakan backticks jika ada spasi di nama kolom
  geom_histogram(binwidth = 5, fill = "skyblue", color = "black") +
  labs(title = "Distribusi Angka Harapan Hidup",
       x = "Angka_Harapan_Hidup",
       y = "Frekuensi") +
  theme_minimal()
if (!dir.exists("figures")) dir.create("figures")
ggsave("figures/scatterplot.png", p1)
print(p1)
```

